Minutes et répertoires du notaire Nicolas BRAHIER, 4 mars 1529 - 14 mars 1556 (étude VIII)
Archives nationales
- Minutes de Nicolas BRAHIER, 4 mars 1529 - 14 mars 1556; MC/ET/VIII/131 - MC/ET/VIII/173
  - Minutes. 1551, 31 mars - 1552, 29 janvier, 31 mars 1551 - 29 janvier 1552; MC/ET/VIII/173; registre
    - Indemnite, promesse, constitution de rente., 13 octobre 1551; MC/ET/VIII/173
      Domicile: Paris Faubourg-Saint-Denis.
      Domicile: Paris rue Aubry-le-Boucher
    - Obligation, arrérages de rente., 14 octobre 1551; MC/ET/VIII/173
      Nom, qualité: (M.) Trumeau, Mathurin.
      Profession: laboureur, Poissy (Yvelines).
      Domicile: Poissy (Yvelines).
      Nom, qualité: (M.) Brulart, Nicole.
      Profession: chantre, chanoine de saint-honore, Paris.
    - Décharge, remise de titres., 14 octobre 1551; MC/ET/VIII/173
      Nom, qualité: (Mme ou Mlle) Agunyn Dit Leduc, Gérarde.
      Nom, qualité: (M.) Vachot de, Antoine (écuyer, seigneur du plessis-pommeraie).
      Nom, qualité: (M.) Vachot de, Louis (écuyer, seigneur du plessis-pommeraie).
      Profession: président à la chambre des monnaies, Paris.
    - Rente, quittance de rachat., 14 octobre 1551; MC/ET/VIII/173
      Nom, qualité: (Mme ou Mlle) Aguenin Le Duc, Gérarde.
      Nom, qualité: (M.) Pelletier, Elie
    - Alloué, métier tailleur d'habit., 16 octobre 1551; MC/ET/VIII/173
      Nom, qualité: (M.) Dechesoye, Jean.
      État civil: natif de teuffle près abbeville.
      Profession: tailleur d'habits (alloué), Paris.
      Nom, qualité: (M.) Regnault, Jean.
      Profession: tailleur d'habits suivant la cour.
    - Vente, terre, Chaillot (Paris) Grande-Place (la)., 16 octobre 1551; MC/ET/VIII/173
      Nom, qualité: (M.) Gilbert, Guillaume.
      Nom, qualité: (Mme ou Mlle) Chastel, Jeanne.
      Nom, qualité: (M.) Mote, Jean.
    - Déclaration, jaugeage d'un bateau de charbon de terre, Paris., 16 octobre 1551; MC/ET/VIII/173
      Nom, qualité: (M.) Du Gouet, Bernardin.
      Profession: mesureur de charbon (maître), Paris.
    - Bail à ferme, ferme de la regnardière, Roissy-en-Brie (Seine-et-Marne)., 17 octobre 1551; MC/ET/VIII/173
      Nom, qualité: (M.) Herbelot de, Nicolas (seigneur de ferrières).
      Nom, qualité: (M.) Chevrault, Pierre.
      Profession: laboureur, Roissy-en-Brie (Seine-et-Marne).
      Domicile: Roissy-en-Brie (Seine-et-Marne).
      Nom, qualité: (Mme ou Mlle) Deluppe, Marion.
      Domicile: Roissy-en-Brie (Seine-et-Marne)
    - Obligation, prêt., 17 octobre 1551; MC/ET/VIII/173
    - Bail, maison, Paris rue de la Barillerie., 22 octobre 1551; MC/ET/VIII/173
      Nom, qualité: (M.) Allain, Thomas (bourgeois de Paris).
      Nom, qualité: (M.) Boisellet, André.
      Profession: gainier (maître), Paris.
    - Sous-bail, maison (partie de), Paris rue de la Barillerie., 22 octobre 1551; MC/ET/VIII/173
      Nom, qualité: (M.) Petit, Henri.
      Domicile: Paris rue de la Barillerie
    - Rente foncière, titre nouvel, maison (partie de), Saint-Germain-en-Laye (Yvelines) rue de la Salle., 25 octobre 1551; MC/ET/VIII/173
      Nom, qualité: (Mme ou Mlle) Prevost, Jeanne.
      Domicile: Saint-Germain-en-Laye (Yvelines).
      Nom, qualité: (M.) Charron, Guillaume.
      Profession: pâtissier, Saint-Germain-en-Laye (Yvelines).
      Nom, qualité: (M.) Duboys, Jacques L'Ainé (bourgeois de Paris).
      Nom, qualité: (M.) Boullart, Jean.
      Profession: laboureur, Saint-Germain-en-Laye (Yvelines).
      Relations: beau-frère de l'intervenant 2
    - Procuration acte, recouvrement de créance., 25 octobre 1551; MC/ET/VIII/173
      Nom, qualité: (M.) Brillot, Jean.
      Relations: 01FR02.
      Nom, qualité: (M.) Brillot, Pierre.
      Domicile: Paris rue du Four, paroisse Saint-Eustache
    - Vente, terre, Boussy-Saint-Antoine, quincy-sous-Sénart (Essonne) Tournelles (les)., 28 octobre 1551; MC/ET/VIII/173
      Nom, qualité: (M.) Fourny, Jean.
      Profession: laboureur, Brie-Comte-Robert (Seine-et-Marne).
      Domicile: Brie-Comte-Robert (Seine-et-Marne).
      Nom, qualité: (Mme ou Mlle) Richard, Etiennette.
      Nom, qualité: (M.) Imbert, François.
    - Vente, terre, Boussy-Saint-Antoine (Essonne) rue de Sénart., 28 octobre 1551; MC/ET/VIII/173
      Nom, qualité: (M.) Fourny (jean).
      Domicile: Brie-Comte-Robert (Seine-et-Marne) Faubourg.
      Nom, qualité: (M.) Aubert, François.
    - Donation entre vifs, droits successifs., 28 octobre 1551; MC/ET/VIII/173
      Domicile: Paris rue du Four, paroisse Saint-Eustache.
      Relations: époux de l'intervenant 2, héritier de l'intervenant 4.
      Nom, qualité: (Mme ou Mlle) Gentil, Philippes.
      Nom, qualité: (M.) Gentil, Josèph.
      Nom, qualité: (Mme ou Mlle) Pasquier, Anne.
      Relations: mère de l'intervenant 1
    - Vente, vigne, Villiers-la-Garenne (Paris)., 28 octobre 1551; MC/ET/VIII/173
      Nom, qualité: (M.) Gilbert, Antoine.
      Nom, qualité: (M.) Gilbert, Pierre (bourgeois de Paris).
    - Vente, ratification, vigne., 31 octobre 1551; MC/ET/VIII/173
      Nom, qualité: (Mme ou Mlle) Rebours, Jeann.
    - Rente sur l'hôtel de ville, transport., 31 octobre 1551; MC/ET/VIII/173
      Nom, qualité: (Mme ou Mlle) Le Moyne, Jeanne.
      Nom, qualité: (M.) Auger, Adrien (seigneur en partie d'aubervilliers).
      Nom, qualité: (M.) Feret, Nicolas (bourgeois de Paris).
      Profession: orfèvre (marchand), Paris
    - Rente foncière, titre nouvel, vigne, Saint-Cloud (Hauts-de-Seine) Trou-des-Grez., 31 octobre 1551; MC/ET/VIII/173
      Nom, qualité: (M.) Duboc, Martin.
      Nom, qualité: (Mme ou Mlle) Poide, Madeleine.
      Nom, qualité: (M.) Bouette, Jean.
    - Bail, maison (partie de), Paris rue aux Poirées., 31 octobre 1551; MC/ET/VIII/173
      Nom, qualité: (Mme ou Mlle) Asse, Marguerite.
      Nom, qualité: (M.) Noel, Guillaume.
      Profession: boisselier (marchand), Paris.
    - Vente, vigne, Villiers-la-Garenne (Paris) Tartre Julliard., 4 novembre 1551; MC/ET/VIII/173
      Nom, qualité: (Mme ou Mlle) Hervy, Marie.
      Nom, qualité: (M.) Bricet, Simon.
      Profession: hanouart porteur de sel, Paris.
      Nom, qualité: (M.) Pregen, Jean.
    - Prise à bail, coupe de saussaie, Carrieres-Saint-Denis ou Carrieres-sur-Seine (Yvelines)., 4 novembre 1551; MC/ET/VIII/173
      Nom, qualité: (M.) Girard, Marin.
      Profession: laboureur, Carrieres-Saint-Denis ou Carrieres-sur-Seine (Yvelines).
      Domicile: Carrieres-Saint-Denis ou Carriere-sur-Seine (Yvelines).
      Nom, qualité: (M.) Carre, Pierre.
    - Bail à ferme, maison terre et moulin, Vernou-la-Celle-sur-Seine (Seine-et-Marne) Maison-Lézard., 4 novembre 1551; MC/ET/VIII/173
      Nom, qualité: (M.) Leroy, Jean.
      Profession: marchand, Vernou-la-Celle-sur-Seine (Seine-et-Marne).
      Domicile: Vernou-la-Celle-sur-Seine (Seine-et-Marne).
    - Rente, transport., 4 novembre 1551; MC/ET/VIII/173
      Relations: crédirentier(e) de l'intervenant 2, crédirentier(e) de l'intervenant 4.
    - Vente, vigne, Auteuil (Paris) Cote-de-la-Longue-Roye., 4 novembre 1551; MC/ET/VIII/173
      Nom, qualité: (M.) Desfriches, Claude.
      Nom, qualité: (Mme ou Mlle) Boisart, Perrette.
      Nom, qualité: (M.) Couppe, Renaud.
      Profession: boulanger (maître), Paris.
      Relations: époux de l'intervenant 4, representé(e) par l'intervenant 04.
      Nom, qualité: (M.) Saint-Galle de, Jeanne.
    - Rente fonciere, transport, vigne, Villejuif (Val-de-Marne) Chantelou., 7 novembre 1551; MC/ET/VIII/173
      Nom, qualité: (M.) Pajot, Jean.
      Profession: marchand, Beauvais (Oise).
      Nom, qualité: (Mme ou Mlle) Lesellier, Collechon.
      Domicile: Beauvais.
      Relations: veuve de l'intervenant 3, mère de l'intervenant 1.
      Nom, qualité: (M.) Lesellier, Jean (bourgeois de Paris).
    - Quittance, dot., 9 novembre 1551; MC/ET/VIII/173
    - Vente, maison (partie de), Marnes-la-Coquette (Hauts-de-Seine) Grande-Rue., 9 novembre 1551; MC/ET/VIII/173
      Nom, qualité: (M.) Jarlet, Jean (aine).
      Profession: laboureur, Marnes-la-Coquette (Hauts-de-Seine).
      Domicile: Marnes-la-Coquette (Hauts-de-Seine).
      Nom, qualité: (M.) Fere, Pierre.
      Domicile: Marnes-la-Coquette (Hauts-de-Seine)
    - Décharge, partie de mobilier, Porcherons (les) (Paris) Maison-Forte., 9 novembre 1551; MC/ET/VIII/173
      Nom, qualité: (M.) La Vallee de, Gabriel (écuyer).
      Profession: gentilhomme de la maison du roi.
      Nom, qualité: (Mme ou Mlle) Brynon de, Jeanne.
      Nom, qualité: (M.) Brynon de, Claude (seigneur du plessis aux tournelles).
      Nom, qualité: (Mme ou Mlle) La Vallee de, Germaine.
      Relations: veuve de l'intervenant 3, veuve de l'intervenant 5.
      Nom, qualité: (M.) Alencon D', Charles (batard d'alençon, chevalier).
      Nom, qualité: (M.) Bernay de, Nicolas.
      Profession: maître d'hôtel de marguerite de France.
      Relations: au service de l'intervenant 7, époux de l'intervenant 8.
      Nom, qualité: (Mme ou Mlle) Marguerite de France (duchesse de Berry).
      Intervenant 8, en deuxième partie:
      Nom, qualité: (Mme ou Mlle) Alencon D', Anne.
      Relations: fille de l'intervenant 4, fille de l'intervenant 5.
      Intervenant 9, en deuxième partie:
      Nom, qualité: (M.) Monceau de, Lancelot (seigneur de tignonville).
      Relations: veuf de l'intervenant 1.
      Intervenant 10, indirect:
      Nom, qualité: (Mme ou Mlle) Alencon D', Marguerite.
      Relations: fille de l'intervenant 4, fille de l'intervenant 5
    - Indemnité, promesse, cautionnement., 9 novembre 1551; MC/ET/VIII/173
      Nom, qualité: (Mme ou Mlle) Lelyeur, Isabeau.
      Nom, qualité: (M.) Testu, Guillaume (pere) (vicomte hérédital de breteuil).
      Nom, qualité: (M.) Testu, Guillaume (fils).
      indemnité; cautionnement
    - Procuration acte, recouvrement., 9 novembre 1551; MC/ET/VIII/173
      Nom, qualité: (Mme ou Mlle) Le Lyeur, Isabeau.
      Nom, qualité: (M.) Balleur, Lucas.
      Domicile: Breteuil (Oise) Saint-Martin
    - Vente, droits successifs donnés par le roi., 10 novembre 1551; MC/ET/VIII/173
      Nom, qualité: (M.) Strozzi, Pierre (seigneur de sienne).
      Profession: colonel des bandes italiennes.
      Relations: propriétaire des biens de l'intervenant 2.
      Nom, qualité: (M.) Cassenosne de, Georges (seigneur de grollebois).
      Nom, qualité: (M.) Balzac de, Guillaume (seigneur d'entraigues et de marcoussis).
      Profession: gentilhomme ordinaire de la chambre du roi
    - Bail à ferme, métairie et terre, Boutervilliers (Essonne)., 10 novembre 1551; MC/ET/VIII/173
      Nom, qualité: (M.) Herbelot de, Nicole (seigneur de ferrières et de boutervilliers).
      Nom, qualité: (Mme ou Mlle) Pommereu de, Jeanne.
      Nom, qualité: (Mme ou Mlle) Gobilault, Marion.
      Nom, qualité: (M.) Baudin, Cantain.
      Domicile: Boutervilliers (Essonne).
      Nom, qualité: (M.) Baudin, Nicole.
      Profession: marchand, Etrechy (Essonne), Vaucelas.
      Domicile: Etrechy (Essonne) Vaucelas
    - Apprentissage, métier tailleur., 11 novembre 1551; MC/ET/VIII/173
      Nom, qualité: (M.) Laffecteur, Richard.
      Profession: tailleur (apprenti).
      Nom, qualité: (M.) Laffecteur, Jean.
      Profession: barbier du sieur de rostaine.
      Nom, qualité: (M.) Lagrue, Raoulet.
      Profession: tailleur du duc de montmorency.
      Nom, qualité: (M.) Montmorency de, Anne (duc de montmorency).
      Profession: connetable de France
    - Transport, somme donnée par le roi sur la recette des exploits et amendes de tou louse., 11 novembre 1551; MC/ET/VIII/173
      Nom, qualité: (M.) Des Montaignes Dit de Sallezart, Louis (seigneur d'asnois).
      Profession: maitre d'hotel du duc de nivernais.
      Nom, qualité: (M.) Cleves de, François (duc de nevers).
      Nom, qualité: (M.) Paullet, Jacques.
      Profession: marchand, Toulouse (Haute-Garonne).
      Domicile: Toulouse (Haute-Garonne)
    - Obligation, prix d'une place de mortepaye du sieur de graville., 12 novembre 1551; MC/ET/VIII/173
      Nom, qualité: (M.) Laffecteur, Cardin.
      Profession: cordonnier du sieur de graville.
      Relations: acheteur de l'intervenant 3.
      Nom, qualité: (M.) Lagrue, Raoullet.
    - Indemnite, promesse, droits de lods et ventes sur constitution de rente., 12 novembre 1551; MC/ET/VIII/173
      Nom, qualité: (Mme ou Mlle) Guymier, Anne.
      Nom, qualité: (M.) Henquetin, Jean.
      Profession: maraicher (marchand), Paris.
    - Vente, maison et jardin, Ferrieres-en-Brie (Seine-et-Marne) Challeau., 12 novembre 1551; MC/ET/VIII/173
      Nom, qualité: (M.) Saveau, Jean.
      Profession: laboureur, Chelles (Seine-et-Marne).
      Domicile: Chelles (Seine-et-Marne).
      Nom, qualité: (Mme ou Mlle) Delaplace, Marion.
      Nom, qualité: (M.) Pothier, Pierre.
      Profession: laboureur, Ferrieres-en-Brie (Seine-et-Marne), Challeau.
      Domicile: Ferrieres-en-Brie (Seine-et-Marne) Challeau
    - Prise à bail, revenus de seigneurie, Ressons-sur-Matz (Oise)., 14 novembre 1551; MC/ET/VIII/173
      Nom, qualité: (M.) Barbaran, Pierre (bourgeois de noyon).
      Profession: marchand, Noyon (Oise).
      Nom, qualité: (M.) La Chambre de, Sébastien (comte de corbie).
      Profession: aumonier de la reine (premier).
      Relations: procureur de l'intervenant 4.
      Nom, qualité: (M.) Bonnelieue de, Jean (écuyer, seigneur de bonnelieue).
      Profession: enseigne des gardes du roi.
      Nom, qualité: (Mme ou Mlle) Catherine de Medicis Reine de France
    - Vente, terre, Clichy-la-Garenne (Hauts-de-Seine) Gueule-de-Loup sur le chemin du Bois., 14 novembre 1551; MC/ET/VIII/173
      Nom, qualité: (M.) Glaner, Guillaume.
      Profession: laboureur, Courcelles (Paris).
      Domicile: Courcelles (Paris).
      Nom, qualité: (M.) Benard, Germain.
      Profession: laboureur, Ville-l'Eveque (la) (Paris).
      Domicile: Ville-l'Eveque (la) (Paris)
    - Procuration acte, plaidoirie., 14 novembre 1551; MC/ET/VIII/173
      Nom, qualité: (M.) Gedon, Jacques.
      Nom, qualité: (M.) Lejuge, Jean.
      Profession: cuisinier du connétable de France.
      Nom, qualité: (M.) Pelle, Adrien
    - Consentement, recouvrements, Pont-Audemer (Eure)., 15 novembre 1551; MC/ET/VIII/173
    - Échange, vigne contre vigne, Vaugirard (Paris) Croix de Vaugirard, faubourg Saint-Germain-des-Prés., 15 novembre 1551; MC/ET/VIII/173
      Nom, qualité: (M.) Vachot de, Louis (écuyer seigneur du plessis-pommeraye).
      Nom, qualité: (M.) Prune, Jean.
      Profession: charron, Paris.
      Domicile: Paris Faubourg Saint-Germain-des-Pres
    - Vente, ratification, terre et maison, Suevres, blois (Loir-et-Cher) rue du Puits-Chastel., 15 novembre 1551; MC/ET/VIII/173
      Nom, qualité: (Mme ou Mlle) Beaune de, Claude (dame de vauperreulx).
      Relations: séparé(e) de biens de l'intervenant 2.
      Nom, qualité: (M.) Burgensis de, Louis.
      Profession: mèdecin du roi (premier).
      Nom, qualité: (Mme ou Mlle) Pelletan, Marguerite.
      Relations: épouse de l'intervenant 4.
      Nom, qualité: (M.) Du Thiert, Jean (seigneur de beauregard et de ménars).
      Profession: secrétaire et contrôleur général des finances
    - Renonçiation, successions futures de père et mère., 16 novembre 1551; MC/ET/VIII/173
      Nom, qualité: (M.) Lebouc, Michel (jeune).
      Profession: fruitier de fruiterie du roi.
      Nom, qualité: (M.) Lebouc, Michel (aine).
      Profession: fruitier de fruiterie du roi (ancien), Paris.
      Nom, qualité: (Mme ou Mlle) Robergue de, Jeanne.
    - Ratification, partage et échange., 16 novembre 1551; MC/ET/VIII/173
      Profession: tondeur (compagnon), Paris.
      Nom, qualité: (M.) Javet, Antoine.
      Profession: mercier, Paris.
      Nom, qualité: (Mme ou Mlle) Pasquier, Marion.
      Profession: tondeur, Paris.
      Relations: frère de l'intervenant 1, procureur de l'intervenant 1
      partage; échange; ratification
    - Quittance, partie du prix d'adjudication par decret de fief, Villers-Vicomte (Oise)., 16 novembre 1551; MC/ET/VIII/173
      Nom, qualité: (M.) Testu, Guillaume (pere) (seigneur de villers-vicomte).
      Nom, qualité: (M.) Bloquel, Bon (seigneur de hacqueville).
      Profession: greffier en chef du gouvernement, Montdidier (Somme)
    - Bail à ferme, metairie, Vernou-la-Celle-sur-Seine (Seine-et-Marne)., 16 novembre 1551; MC/ET/VIII/173
      Nom, qualité: (M.) Vievre de, Adrien (écuyer).
      Domicile: Vernou-la-Celle-sur-Seine (Seine-et-Marne)
    - Rente fonciere, titre nouvel, vigne, Colombes (Hauts-de-Seine) Pyseux., 17 novembre 1551; MC/ET/VIII/173
      Nom, qualité: (M.) Vannyer, Simon.
      Nom, qualité: (M.) Farge, Jean (bourgeois de Paris).
      Relations: crédirentier(e) de l'intervenant 1, époux de l'intervenant 3.
      Nom, qualité: (Mme ou Mlle) Fortier, Marie.
    - Rente foncière, titre nouvel, vigne, Saint-Cloud (Hauts-de-Seine)., 18 novembre 1551; MC/ET/VIII/173
      Nom, qualité: (M.) Thoynye, Guillaume.
      Nom, qualité: (M.) Pointel, Pierre.
      Nom, qualité: (M.) Lombart, Jean (bourgeois de Paris)
    - Rente, constitution, maison cour puits et jardin, Paris Faubourg Saint-Denis., 19 novembre 1551; MC/ET/VIII/173
      Nom, qualité: (M.) Ligier, Jean.
      Profession: boulanger (marchand), Paris, Faubourg Saint-Denis.
      Nom, qualité: (Mme ou Mlle) Guymyer, Anne.
      Nom, qualité: (Mme ou Mlle) Perdart, Madeleine.
      Relations: veuve de l'intervenant 5, mère de l'intervenant 6.
      Nom, qualité: (M.) Desmaretz, Jacques.
      Nom, qualité: (M.) Desmaretz, Marc.
      Relations: fils de l'intervenant 5
    - Rente fonciere, titre nouvel, maison cour et jardin, Marnes-la-Coquette (Hauts-de-Seine)., 21 novembre 1551; MC/ET/VIII/173
      Nom, qualité: (M.) Lenormand, Nicolas.
      Relations: crédirentier(e) de l'intervenant 1, veuve de l'intervenant 3.
    - Rente, titre nouvel, maison et terre, Saint-Cyr-en-Arthies (Val-d'Oise)., 22 novembre 1551; MC/ET/VIII/173
      Nom, qualité: (M.) Bource, Jacques.
      Profession: couturier, Fremecourt (Val-d'Oise).
      Domicile: Fremecourt (Val-d'Oise).
      Nom, qualité: (Mme ou Mlle) La Guespiere de, Annette.
      Nom, qualité: (M.) Coullebault, Denis.
      Nom, qualité: (M.) Aubry, Jean.
      Relations: fils de l'intervenant 6, fils de l'intervenant 7.
      Nom, qualité: (M.) Aubry, Pierre (fils).
      Nom, qualité: (M.) Aubry, Pierre (pere).
      Relations: époux de l'intervenant 7.
      Nom, qualité: (Mme ou Mlle) Coullebault, Philippe.
      État civil: décédée
    - Échange, jardin contre jardin, Davron (Yvelines) Grande-rue., 23 novembre 1551; MC/ET/VIII/173
      Nom, qualité: (M.) Petitsigne, Guillaume.
      Profession: jardinier manouvrier, Davron (Yvelines).
      Domicile: Davron (Yvelines).
      Nom, qualité: (Mme ou Mlle) Debray, Marion.
      Nom, qualité: (M.) Lallement, Jean (bourgeois de Paris).
    - Vente, vigne, Vanves (Hauts-de-Seine) Bas-Nozac., 25 novembre 1551; MC/ET/VIII/173
      Nom, qualité: (M.) Potin, Guillaume.
      Nom, qualité: (M.) Frenicle, François.
    - Vente, vigne, Chaillot (Paris) Queue-du-Bois., 25 novembre 1551; MC/ET/VIII/173
      Nom, qualité: (M.) Foucault, Nicolas.
      Nom, qualité: (M.) Vermelion, Jean.
      Profession: barbier-chirurgien (maître), Paris.
    - Transaction, délivrance de mobilier., 25 novembre 1551; MC/ET/VIII/173
      Nom, qualité: (M.) Debourbon, Arnoul.
      Profession: praticien en cour laie, Limours (Essonne).
      Domicile: Limours (Essonne).
      Nom, qualité: (Mme ou Mlle) Rousselet, Nicole.
      Nom, qualité: (M.) Henlyart, Bon.
      Profession: hôtelier (marchand), Limours (Essonne).
      Nom, qualité: (M.) Taryer, Pierre.
      Nom, qualité: (Mme ou Mlle) Henlyart, Barbe.
      Relations: sœur de l'intervenant 3
    - Bail à ferme, terre, Argenteuil, cormeilles-en-Parisis (Val-d'Oise)., 26 novembre 1551; MC/ET/VIII/173
      Nom, qualité: (M.) Herbelot de, Nicole (seigneur de ferrières).
      Nom, qualité: (M.) Lemoyne, Léonard.
      Nom, qualité: (M.) Coquelin, Jean.
      Nom, qualité: (M.) Prevost, Pasquier.
    - Marché de fournitures, armure d'homme d'armes., 26 novembre 1551; MC/ET/VIII/173
      Nom, qualité: (M.) Corbin, Denis.
      Profession: armurier (maître), Paris.
      Domicile: Paris rue de la Heaumerie, le Heaume.
      Nom, qualité: (M.) Walon de, Jacques.
      Profession: écuyer d'écurie du duc de vendome
    - Rente foncière, titre nouvel, maison et terre, Groslay (Val-d'Oise)., 27 novembre 1551; MC/ET/VIII/173
      Nom, qualité: (M.) Chevillard, Martin (aine).
      Profession: laboureur, Groslay (Val-d'Oise).
      Domicile: Groslay (Val-d'Oise).
      Profession: auditeur à la chambre des comptes, Paris
    - Bail à ferme, terres, Rutel, chauconin, trilbardou (Seine-et-Marne)., 27 novembre 1551; MC/ET/VIII/173
      Nom, qualité: (Mme ou Mlle) Reynaut, Ambroise.
      Nom, qualité: (M.) Brulart, Pierre.
      Nom, qualité: (M.) Hernet, Nicolas.
      Profession: laboureur, Trilbardou (Seine-et-Marne).
      Domicile: Trilbardou (Seine-et-Marne).
      Nom, qualité: (M.) Hernet, Guillaume.
      Profession: laboureur, Villenoy (Seine-et-Marne).
      Domicile: Villenoy (Seine-et-Marne).
      Nom, qualité: (M.) Hernet, Philibert.
      Domicile: Tribardou (Seine-et-Marne).
      Nom, qualité: (M.) Remotin, Henri.
      Domicile: Villenoy (Seine-et-Marne)
    - Bail, maison et jardin, Aubervilliers (Seine-Saint-Denis) Grande-rue-du-Moustier, image-Saint-Martin., 27 novembre 1551; MC/ET/VIII/173
      Nom, qualité: (M.) Lebouc, Guillaume.
    - Indemnite, promesse, droits de lods et ventes exigibles sur transport de rente foncière., 27 novembre 1551; MC/ET/VIII/173
      Nom, qualité: (M.) Gorry, Julien.
      Profession: laboureur, Villennes-sur-Seine (Yvelines).
      Domicile: Villennes-sur-Seine (Yvelines).
      Nom, qualité: (M.) Duboys, Jacques (aine) (bourgeois de Paris).
      bail; transport de droits; indemnité
    - Rente, transport, vigne, Villaines (Val-d'Oise) Gros (le)., 27 novembre 1551; MC/ET/VIII/173
      Nom, qualité: (M.) Delalande, Guillaume.
    - Bail, maison, Paris rue du Chantre., 28 novembre 1551; MC/ET/VIII/173
      Nom, qualité: (M.) Duhamel, Aleaume (bourgeois de Paris).
      Nom, qualité: (Mme ou Mlle) Baudet, Marie.
      Nom, qualité: (M.) Beguyn, Didier.
      Profession: lieutenant des eaux-et-forêts de champagne et brie.
      Domicile: Châtillon-sur-Marne (Marne)
    - Contre-lettre, vente de terre, Clichy-la-Garenne (Paris)., 28 novembre 1551; MC/ET/VIII/173
      Domicile: Ville-l'Eveque (la) (Paris).
      Domicile: Courcelles (Paris)
    - Indemnite, promesse, cautionnement., 1er décembre 1551; MC/ET/VIII/173
      Nom, qualité: (M.) Saint-Laurens de, Pierre.
      Profession: tavernier (marchand), Paris.
      Relations: créancier(e) de l'intervenant 2.
      Nom, qualité: (M.) Picart, Jean (bourgeois de Paris).
      Profession: corroyeur de cuirs (maître), Paris.
      Nom, qualité: (M.) Saint-Laurens de, Nicole (bourgeois de Paris).
      Profession: savetier (maître), Paris
    - Obligation, prêt pour les dépenses de la maison de la princesse de navarre., 2 décembre 1551; MC/ET/VIII/173
      Nom, qualité: (M.) Rousseau, Gilbert.
      Profession: argentier de la princesse de navarre.
      Domicile: Tours (Indre-et-Loire).
      Nom, qualité: (Mme ou Mlle) Albret D', Jeanne (princesse de navarre, duchesse de vendome).
      Nom, qualité: (M.) Gouffe, Pierre (bourgeois de Paris).
    - Vente, terre, Vanves (Hauts-de-Seine) Montibeuf., 2 décembre 1551; MC/ET/VIII/173
      Nom, qualité: (M.) Delasalle, Yvon.
      Profession: laboureur, Montrouge (Hauts-de-Seine).
      Domicile: Montrouge (Hauts-de-Seine).
    - Vente, vigne, Chaillot (Paris) Queue du Bois., 2 décembre 1551; MC/ET/VIII/173
      Nom, qualité: (M.) Foucault, Jean (jeune).
      Nom, qualité: (Mme ou Mlle) Blondeau, Jeanne.
      Nom, qualité: (M.) Duhoussay, Guillaume.